臺灣雲林地方法院民事裁定
110年度繼字第173號
聲  請  人  王志明  


關  係  人  王紫薇  
上列聲請人聲請選任遺產管理人事件，本院裁定如下：
    主  文
選任王紫薇為被繼承人王天來（男、民國00年0月00日生、國民
身分證統一編號：Z000000000號、生前最後住所：住雲林縣○○鄉
○○村○○路000號、於民國104年6月2日死亡）之遺產管理人。
准對被繼承人王天來之繼承人為承認繼承之公示催告。
被繼承人王天來之繼承人，應自前項公示催告公告於司法院網站
之翌日起6個月內承認繼承。上述期限屆滿，無繼承人承認繼承
時，被繼承人王天來之遺產，於清償債權，並交付遺贈物後，如
有剩餘即歸屬國庫。
聲請程序費用由被繼承人王天來之遺產負擔。
    理  由
一、本件聲請意旨略以：緣被繼承人王天來生前向台糖公司承租
    土地後於該土地上蓋有房屋，而為該房屋之所有權人，嗣被
    繼承人王天來於民國104年6月2日死亡，而其所有法定繼承
    人均已向鈞院為拋棄繼承，致該房屋屬無人繼承狀態。今聲
    請人欲向台糖公司購買上開土地與該房屋，為使聲請人能順
    利辦理土地與房屋之買賣移轉登記，確有為被繼承人王天來
    選任遺產管理人之必要，爰依法聲請選任關係人王紫薇為被
    繼承人王天來之遺產管理人等語。
二、按繼承開始時，繼承人之有無不明，而無親屬會議或親屬會
    議未於1 個月內選定遺產管理人者，利害關係人或檢察官得
    聲請法院選任遺產管理人，並由法院依公示催告程序，定6
    個月以上之期限，公告繼承人，命其於期限內承認繼承；又
    被繼承人之所有繼承人均拋棄其繼承權者，亦準用關於無人
    承認繼承之規定，民法第1177條、第1178條、第1176條第6
    項分別定有明文。
三、經查，聲請人主張之上開事實，業據其提出聲請人之身分證
    影本、雲林縣稅務局房屋稅籍證明書等件影本為證，並經本
    院依職權調閱被繼承人王天來之財產資料、及其繼承人向本
    院聲請拋棄繼承之案件等，查知被繼承人王天來名下之房屋
    確屬無人繼承狀態，此有稅務電子閘門財產所得調件明細表
    、本院104年度司繼字第170號拋棄繼承案卷可佐。參以本件
    未有經親屬會議選定遺產管理人之資料，是聲請人以利害關
    係人身分，聲請本院選定遺產管理人，尚無不合。而本院斟
    酌聲請人所提出之遺產管理人之人選即關係人王紫薇，係幫
    忙聲請人處理本案之代理人，堪認關係人王紫薇具有專業知
    識及能力，且與本件遺產無利害關係，由關係人王紫薇擔任
    本事件之遺產管理人，應能秉持專業倫理並順利達成管理保
    存及清算遺產之任務。乃依聲請選任關係人王紫薇為被繼承
    人之遺產管理人，並為承認繼承之公示催告。
四、次查，遺產管理人之職務為：㈠編製遺產清冊。㈡為保存遺產
    必要之處置。㈢聲請法院依公示催告程序，限定一年以上之
    期間，公告被繼承人之債權人及受遺贈人，命其於該期間內
    報明債權及為願受遺贈與否之聲明，被繼承人之債權人及受
    遺贈人為管理人所已知者，應分別通知之。㈣清償債權或交
    付遺贈物。㈤有繼承人承認繼承或遺產歸屬國庫時，為遺產
    之移交。前項第1 款所定之遺產清冊，管理人應於就職後三
    個月內編製之；第4 款所定債權之清償，應先於遺贈物之交
    付，為清償債權或交付遺贈物之必要，管理人經親屬會議之
    同意，得變賣遺產，民法第1179條定有明文。又法院選任之
    遺產管理人於職務執行完畢後，應向法院陳報處理遺產之狀
    況並提出有關文件，家事事件法第140條亦有明文規定。依
    此，遺產管理人應依法執行上開法律所定之遺產管理人職務
    ，並於職務執行完畢後，向本院陳報處理遺產之狀況及提出
    有關文件，附此說明。
五、依家事事件法第127條第4項，裁定如主文。
中　　華　　民　　國　　110 　年　　3 　　月　　17　　日
                  家事法庭      法　官　林秋火
以上正本係照原本作成
如對本裁定抗告須於裁定送達後10日內向本院提出抗告狀
中　　華　　民　　國　　110 　年　　3 　　月　　17　　日
                                書記官　鄭景徽